【裁判字號】    90,訴,639
【裁判日期】    900903
【裁判案由】    懲治走私條例
【裁判全文】
臺灣臺南地方法院刑事判決                            九十年度訴字第六三九號
    公  訴  人  臺灣台南地方法院檢察署檢察官
    被      告  乙○○
                甲  ○
右列被告等因違反懲治走私條例等案件，經檢察官提起公訴（九十年度營偵字第二四
四、二四六號、九十年度偵字第二一○八、二一八一號），本院判決如左：
    主  文
乙○○共同運送私運管制物品進口逾公告數額之走私物品為常業，累犯，處有期徒刑
參年。扣案之漁業用對講機壹台及行動電話（ＭＯＴＯＲＯＬＡ牌）壹支，均沒收。
甲○共同運送私運管制物品進口逾公告數額之走私物品，處有期徒刑伍月，如易科罰
金，以參佰元折算壹日。扣案之漁業用對講機壹台沒收。
    事  實
一、乙○○前於民國八十四年間，因違反懲治走私條例案件，經台灣高等法院台南分
    院於八十五年三月二十七日以八十五年度上訴字第一四七號判處有期徒刑二年二
    月確定，復經最高法院於八十五年六月十八日以八十五年度台上字第二九二九號
    判決上訴駁回而確定，於八十五年七月二十九日入監執行，於八十七年九月二十
    八日執行完畢。乙○○為高雄縣籍「黃玉英」號膠筏（ＣＴＲ─ＫＨ５０４）船
    長，甲○為該號膠筏船員，乙○○因捕獲之魚貨量不佳，為牟取轉運費，竟基於
    運送私運經管制進口逾公告數額管制物品之犯意，恃以為生，並以之為常業，乃
    於不詳時地，與姓名年籍均不詳綽號「阿祥」之成年男子，共同謀議，由「阿祥
    」以新台幣（下同）五萬元之代價，委由乙○○駕駛上開膠筏運送完稅價格已逾
    十萬元未貼專賣憑證之走私未稅洋菸，議定後，乙○○即將上情告知甲○並應允
    與甲○平分五萬元之運費，甲○為圖賺取運費，亦與「阿祥」及乙○○基於運送
    私運經管制進口逾公告數額管制物品之犯意聯絡，二人於九十年一月十九日上午
    十一時二十五分許，駕駛上開膠筏自高雄縣崎漏安檢站出海，同日下午十七時許
    ，駛至台南縣馬沙溝外海約十四海浬處之我國領海內（即東經一一九度五十分，
    北緯二十三度十分）靠近一艘不詳船名之黑色貨輪，二人合力自該貨輪上接駁未
    貼專賣憑證之走私未稅洋菸七星牌（MILD SEVEN）二萬七千五百包、七星牌（SI
    LVERSTARLET ）五千包、大衛杜夫牌一萬五千包與峰牌一萬五千包，進口完稅價
    格合計為一百二十六萬六千八百五十元，藏置於該膠筏密窩內，再依「阿祥」指
    示，駕駛裝載上開膠筏往曾文溪口外海航行，預定於該日晚上二十一時許，到達
    曾文溪口外海約四海浬處（即東經一二０度三分，北緯二十二度五十九分），再
    以乙○○所有之漁業用對講機第六頻道連絡，等候前來接駁之姓名年籍均不詳綽
    號「阿滿」之成年男子，嗣於同日下午十八時五十一分許，二人駕駛上開膠筏行
    經台南縣馬沙溝外海二．八海浬處（東經一二０度００分，北緯二十三度十一分
    ），為行政院海岸巡防署海洋巡防總局第四海巡隊巡防艇發覺行跡可疑，登上膠
    筏，當場查獲上開未貼專賣憑證之走私未稅洋菸及漁業用對講機一台。
二、乙○○於右揭時地被查獲後，仍不知悔改，復基於同一運送私運經管制進口逾公
    告數額管制物品為生之常業犯意，於不詳時地，與姓名年籍均不詳綽號「阿坤」
    之成年男子，共同謀議，由「阿坤」以六萬元之代價，委由乙○○駕駛上開膠筏
    運送完稅價格已逾十萬元未貼專賣憑證之走私未稅洋菸，議定後，乙○○即於九
    十年一月二十二日下午十三時五十九分許，駕駛上開膠筏自高雄縣崎漏安檢站出
    海，同日下午十五時三十分許，駛至台南縣馬沙溝外海南方約十五海浬處之我國
    領海內（即東經一一九度五十分，北緯二十三度二分），自一艘不詳船名漁船，
    接駁未貼專賣憑證之走私未稅洋菸七星牌（MILD SEVEN）三萬九千八百七十包、
    七星牌（SILVER STARLET）二千五百包、大衛杜夫牌二萬三千五百包與峰牌洋菸
    二萬包，進口完稅價格合計為一百七十五萬零二百五十九元，搬運藏置於該膠筏
    密窩內及甲板上，再依「阿坤」指示，駕駛上開膠筏往曾文溪口外海航行，預定
    於該日晚上二十一時許，到達曾文溪口外海約六海浬處（即東經一二０度一分，
    北緯二十三度五十分），再以其所有之行動電話（ＭＯＴＯＲＯＬＡ牌）聯絡，
    等候前來接駁交付姓名年籍均不詳之綽號「阿財」成年男子，嗣於同日晚上七時
    三十分許，乙○○駕駛上開膠筏行經台南縣馬沙溝外海二．九海浬處（東經一二
    ０度０一分，北緯二十三度十五分），為行政院海岸巡防署海洋巡防總局第四海
    巡隊巡防艇發覺行跡可疑，登上膠筏，當場查獲上開未貼專賣憑證之走私未稅洋
    菸及行動電話（ＭＯＴＯＲＯＬＡ牌）一支。
三、案經行政院海岸巡防署海洋巡防總局第四海巡隊報請及臺灣省菸酒公賣局臺南分
    局函請台南地方法院檢察署檢察官偵查起訴。
    理  由
一、右揭事實，迭據被告乙○○及甲○於警訊及偵審時坦承不諱，乙○○雖另辯稱：
    「第一次，我們確實是出海才遇到阿祥；第二次，我是出海才遇到阿坤，並不是
    事先談好；我不是靠走私洋菸為生」云云（見本院九十年六月五日筆錄）。經查
    ：（一）被告乙○○事先與「阿祥」接洽運送走私未稅洋菸事宜後，才告知被告
    甲○等情，業據共同被告甲○供承：「當天乙○○出海前就告訴我，我們一同出
    海搬洋菸，我們兩人平分五萬元，事先都由乙○○負責接洽，載運地點我不清楚
    ，因我不識字，我看不懂衛星導航儀」等語明確，參以被告乙○○亦供承接駁當
    時有很多船在該海域捕魚，倘被告乙○○先後二次未事先與「阿祥」、「阿坤」
    接洽運送走私未稅洋菸事宜，則於同海域之眾多作業漁船中，豈有單以被告乙○
    ○駕駛之上開膠筏先後會巧遇「阿祥」、「阿坤」與其接洽運送走私未稅洋菸之
    可能；又被告乙○○先後二次運送走私之物品，數量龐大，一再查獲一再犯之，
    若非有暴利可圖豈願甘冒查獲之風險為之，其有賴以維生，以之為常業之意思，
    當堪認定，被告乙○○上開所辯，自難採信。（二）被告二人於上述事實一受託
    運送之貨物，係未貼專賣憑證之走私未稅洋菸，其數量及完稅價格為七星牌（
    MILD SEVEN）二萬七千五百包（完稅價格每包十四點二元）、七星牌（SILVER
    STARLET）五千包（完稅價格每包十六元）、大衛杜夫牌一萬五千包（完稅價格
    每包二十四點五九元）與峰牌一萬五千包（完稅價格每包二十八點五元），合計
    完稅價格為一百二十六萬六千八百五十元；被告乙○○於上述事實二受託運送之
    貨物，亦係未貼專賣憑證之走私未稅洋菸，其數量及完稅價格為七星牌（MILD
    SEVEN）三萬九千八百七十包（完稅價格每包十四點二元）、七星牌（SILVER
    STARLET）二千五百包（完稅價格每包十六元）、大衛杜夫牌二萬三千五百包（
    完稅價格每包二十四點四三元）與峰牌洋菸二萬包（完稅價格每包二十八點五元
    ），合計完稅價格為一百七十五萬零二百五十九元一節，此有查獲違反台灣省內
    菸酒專賣暫行條例案件扣押物品表二紙及財政部高雄關稅局九十年二月十六關緝
    字字第九○○六○一二二號函一件在卷可稽（見警卷第二十七頁、九十年度營偵
    字第二四六號偵查卷第十四頁、九十年度營偵字第二四四號偵查卷第二十四頁）
    ，堪認上開查扣未貼專賣憑證之走私未稅洋菸，係屬完稅價格已逾十萬元公告數
    額之管制物品無訛。另被告二人及被告乙○○分別於事實一、二所述之接駁及運
    送上開未貼專賣憑證走私未稅洋菸海域，均係在我國領海內之情，亦有內政部九
    十年六月一日台（九十）內地字第九○○九一四四號函在卷可參，此外並有行政
    院海岸巡防署海洋巡防總局檢查紀錄表二紙、「黃玉英」號膠筏密窩及未貼專賣
    憑證之走私未稅洋菸照片數幀附卷可稽。本件事證已甚明確，被告犯行洵堪認定
    ，自應依法論科。
二、按懲治走私條例第三條第一項規定之運送係指搬運輸送而言，一有運搬輸送之行
    為，亦即運離現場，即屬既遂，並不以運送達目的地為必要（最高法院八十四年
    台上字第九九九號、八十六年台上字第六四○○號判決意旨參照）。查被告二人
    及被告乙○○先後二次運送上開走私未稅洋菸，雖均未運送達目的地之中途即為
    警查獲，揆諸前揭判例意旨，該運送行為自屬既遂。是核被告乙○○所為，係犯
    懲治走私條例第三條第二項運送私運管制物品進口逾公告數額為常業罪，被告甲
    ○所為，係犯同條例第三條第一項運送私運管制物品進口逾公告數額罪。又被告
    二人與綽號「阿祥」男子、被告乙○○與綽號「阿坤」男子，分別就前揭事實一
    、二之運送走私物品犯行，有犯意聯絡及行為分擔，均為共同正犯。被告乙○○
    有如事實欄所述之前案科刑及執行紀錄，有卷附臺灣高等法院被告全國前案紀錄
    表可按，其受有期徒刑之執行完畢，五年以內再犯有期徒刑以上之罪，為累犯，
    應依刑法累犯之規定，加重其刑。爰審酌被告二人不思正途賺取財物，被告乙○
    ○以走私物品為常業，助長走私歪風危害社會經濟秩序，及被告甲○事後坦承犯
    行，被告乙○○猶飾詞圖卸刑責等一切情狀，分別量處如主文所示之刑，並就被
    告甲○所處之有期徒刑部分，諭知易科罰金之折算標準。另扣案之漁業用對講機
    一台及行動電話（ＭＯＴＯＲＯＬＡ牌）一支，係被告乙○○所有且預備供被告
    二人共同及被告乙○○犯罪所用之物，分據被告二人供明在卷，爰依刑法第三十
    八條第一項第三款規定宣告沒收。至扣案之走私未稅洋菸，因被告二人並未違反
    臺灣省內菸酒專賣暫行條例，即不得依同條例第四十條規定沒收，且該走私未稅
    洋菸並非違禁物，亦非被告所有供本件犯罪所用或犯罪所得之物，自不能於本案
    諭知沒收，應由行政機關另依行政裁處沒入。
據上論斷，應依刑事訴訟法第二百九十九條第一項前段，懲治走私條例第三條第二項
、第一項，第十一條，刑法第二十八條、第四十七條、第三十八條第一項第三款，罰
金罰鍰提高標準條例第二條，判決如主文。
本案經檢察官陳建弘到庭執行職務
中      華      民      國    九十      年      九      月      三      日
          臺灣臺南地方法院刑事第四庭
                                  審判長  法  官  張  菁
                                          法  官  鄭燕璘
                                          法  官  張銘晃
右正本證明與原本無異
如不服本判決應於送達後十日內向本院提出上訴狀（應附繕本）
                                          書記官  杜孟珍
中      華      民      國    九十      年      九      月      五      日
附錄本案論罪科刑法條全文：
懲治走私條例第三條
運送﹑銷售或藏匿前條第一項之走私物品者，處五年以下有期徒刑﹑拘役或科或併科
新台幣九萬元以下罰金。
以犯前項之罪為常業者，處一年以上七年以下有期徒刑，得併科新台幣二十萬元以下
罰金。
第一項之未遂犯罰之。
第一項所稱管制物品及其數額，由行政院公告之。


司法院資訊處製作；財團法人民間司法改革基金會備份。
